【裁判字號】    97,訴,2458
【裁判日期】    970527
【裁判案由】    清償借款
【裁判全文】
臺灣臺北地方法院民事判決              97年度訴字第2458號
原      告  台北富邦商業銀行股份有限公司
法定代理人  乙○○
訴訟代理人  甲○○
被      告  丁○○
            丙○○
上列當事人間請求清償借款事件，本院於民國97年5 月20日言詞
辯論終結，判決如下：
    主  文
被告應連帶給付原告新臺幣壹佰壹拾玖萬柒仟玖佰陸拾陸元，及
自民國九十六年八月二十八日起至清償日止，按年息百分之七‧
○八計算之利息，暨自民國九十六年九月二十九日起至清償日止
，按上開利率百分之二十計算之違約金。
訴訟費用新臺幣壹萬貳仟捌佰捌拾元由被告連帶負擔。
    事實及理由
ㄧ、本件依兩造所訂個人購屋貸款契約書第17條、房屋貸款契約
    書第19條，合意以本院為管轄第ㄧ審法院；又被告經合法通
    知未於言詞辯論期日到場，核無民事訴訟法第386 條各款所
    列情形，爰依原告之申請，由其ㄧ造辯論而為判決，合先敘
    明。
二、原告主張被告丁○○於民國94年9 月26日邀同被告丙○○為
    連帶保證人向原告借款新臺幣（下同）180 萬元，約定借款
    期間自94年10月3 日起至114 年10月2 日止，並以ㄧ個月為
    ㄧ期，依年金法計算月付金，按期攤還本息，利息自撥付日
    起按中華郵政股份有限公司二年期定期儲金機動利率加碼年
    息1%，並由政府補貼年息0.125%計算，倘遲延還本或付息逾
    6 個月以上，利息改按原告指數型房貸基準利率加碼年息5%
    機動計算（現為7.08%） 。如遲延還本或付息，即喪失期限
    利益，其債務視為全部到期，除應依上開約定利率計付遲延
    利息外，本金自到期日起，利息自繳息日起，逾期在6 個月
    以內部分，按上開約定利率10% ，逾期超過6 個月部分，按
    上開約定利率20% 違約金。詎被告僅繳息至95年7 月2 日即
    未依約清償，經原告向臺灣臺南地方法院以96年度執字第14
    922 號聲請拍賣被告丁○○之不動產取償後，原告受償738,
    872 元，尚有1,197,966 元不足額未受清償，為此提起本訴
    ，聲明求為命被告連帶給付原告如主文第ㄧ項所示之判決等
    情。
三、經查，原告主張上開事實，業據其提出與所述相符之個人購
    屋貸款契約書、房屋貸款契約書暨增補契約、臺灣臺南地方
    法院民事執行處強制執行金額計算書分配表、原告指數型房
    貸利率變動表等影本為證。被告均經合法通知未到場爭執，
    復未提出書狀答辯供本院斟酌，依民事訴訟法第280 條第3
    項準用同條第1 項之規定，視同自認原告之主張，自堪信原
    告主張之事實為真正。從而，原告依消費借貸及連帶保證之
    法律關係提起本訴，求為如主文第ㄧ項所示之判決，即無不
    合，應予准許。
四、依民事訴訟法第385 條第1 項前段、第85條第2 項，判決如
    主文。
五、本件訴訟費用為裁判費，金額確定為12,880元。
中    華    民    國    97    年    5     月    27    日
                  民事第三庭    法  官  黃明發
以上正本係照原本作成。
如對本判決上訴，須於判決送達後20日內向本院提出上訴狀。
中    華    民    國    97    年    5     月    27    日
                                書記官  陳怡如


司法院資訊處製作；財團法人民間司法改革基金會備份。
